Inventaris van het archief van de Inspectie van de Registratie en Successie in de provincie Zuid-Holland, (1932) 1951-1989 (1991)
Nationaal Archief, Den Haag
- Registers van registratie van akten van notarissen (registratie nr. 3), A.
  - Kantoor s-Gravenhage (Directie Rotterdam), 27-288; 262 delen
    - 1970-08-10 - 1971-01-07, 200
      Nota bene: Deel 471
    - 1970-10-09 - 1971-06-04, 201
      Nota bene: Deel 472
    - 1970-10-09 - 1971-02-26, 204
      Nota bene: Deel 475
    - 1970-10-12 - 1971-02-11, 203
      Nota bene: Deel 474
    - 1970-10-16 - 1971-02-10, 202
      Nota bene: Deel 473
    - 1970-11-12 - 1971-08-31, 205
      Nota bene: Deel 476
    - 1970-11-19 - 1971-05-19, 206
      Nota bene: Deel 477
    - 1971-01-08 - 1971-06-07, 207
      Nota bene: Deel 478
    - 1971-02-10 - 1971-07-09, 208
      Nota bene: Deel 480
    - 1971-02-12 - 1971-07-12, 209
      Nota bene: Deel 481
    - 1971-02-26 - 1971-07-02, 210
      Nota bene: Deel 482
    - 1971-06-01 - 1971-09-27, 212
      Nota bene: Deel 484
    - 1971-06-07 - 1972-05-30, 211
      Nota bene: Deel 483
    - 1971-06-09 - 1971-10-28, 213
      Nota bene: Deel 485
    - 1971-07-02 - 1971-10-29, 214
      Nota bene: Deel 487
    - 1971-07-12 - 1971-11-11, 215
      Nota bene: Deel 488
    - 1971-09-03 - 1972-02-04, 216
      Nota bene: Deel 489
    - 1971-09-27 - 1972-11-06, 217
      Nota bene: Deel 490
    - 1971-10-28 - 1972-01-19, 218
      Nota bene: Deel 491
    - 1971-10-29 - 1972-01-31, 219
      Nota bene: Deel 492
    - 1971-11-11 - 1972-03-06, 220
      Nota bene: Deel 494
    - 1972-01-19 - 1972-05-12, 221
      Nota bene: Deel 495
    - 1972-01-31 - 1972-05-23, 222
      Nota bene: Deel 497
    - 1972-02-04 - 1972-11-06, 223
      Nota bene: Deel 498
    - 1972-03-06 - 1972-06-28, 224
      Nota bene: Deel 499
    - 1972-12-11 - 1973-05-24, 225
      Nota bene: Deel 516
    - 1973-08-02 - 1974-04-18, 226
      Nota bene: Deel 531
    - 1984-04-27 - 1984-09-18, 229
      Nota bene: Deel 794
    - 1984-05-01 - 1984-09-10, 228
      Nota bene: Deel 792
    - 1984-05-18 - 1984-10-03, 230
      Nota bene: Deel 795
    - 1984-06-13 - 1984-10-09, 231
      Nota bene: Deel 797
    - 1984-06-26 - 1985-04-23, 227
      Nota bene: Deel 790
    - 1984-07-02 - 1984-11-06, 27
      Nota bene: Deel 796
    - 1984-09-01 - 1984-12-31, 232
      Nota bene: Deel 799
    - 1984-09-13 - 1984-12-28, 233
      Nota bene: Deel 800
    - 1984-10-03 - 1985-01-25, 234
      Nota bene: Deel 801
    - 1984-10-10 - 1985-01-04, 235
      Nota bene: Deel 803
    - 1984-11-09 - 1985-04-04, 236
      Nota bene: Deel 804
    - 1984-11-12 - 1985-04-19, 238
      Nota bene: Deel 806
    - 1984-11-15 - 1985-02-28, 237
      Nota bene: Deel 805
    - 1985-01-21 - 1985-08-21, 241
      Nota bene: Deel 809
    - 1985-01-24 - 1985-06-04, 240
      Nota bene: Deel 808
    - 1985-02-04 - 1985-06-05, 242
      Nota bene: Deel 810
    - 1985-04-03 - 1985-08-20, 244
      Nota bene: Deel 813
    - 1985-04-15 - 1985-09-20, 245
      Nota bene: Deel 814
    - 1985-04-26 - 1985-09-03, 247
      Nota bene: Deel 816
    - 1985-05-06 - 1985-12-16, 246
      Nota bene: Deel 815
    - 1985-05-07 - 1985-09-26, 248
      Nota bene: Deel 817
    - 1985-05-29 - 1985-10-03, 249
      Nota bene: Deel 818
    - 1985-06-04 - 1985-10-17, 250
      Nota bene: Deel 819
    - 1985-08-21 - 1986-01-14, 251
      Nota bene: Deel 821
    - 1985-08-23 - 1986-02-21, 252
      Nota bene: Deel 822
    - 1985-08-26 - 1986-01-03, 253
      Nota bene: Deel 823
    - 1985-09-24 - 1986-01-10, 254
      Nota bene: Deel 824
    - 1985-09-25 - 1986-02-06, 257
      Nota bene: Deel 827
    - 1985-10-04 - 1986-05-03, 239
      Nota bene: Deel 807
    - 1985-10-04 - 1986-09-14, 255
      Nota bene: Deel 825
    - 1985-10-17 - 1986-02-20, 256
      Nota bene: Deel 826
    - 1985-12-05 - 1986-03-20, 258
      Nota bene: Deel 829
    - 1984-12-28 - 1985-12-03, 243
      Nota bene: Deel 811
    - 1986-01-06 - 1986-06-23, 259
      Nota bene: Deel 830
    - 1986-01-08 - 1986-05-09, 260
    - 1986-01-08 - 1987-07-14, 261
      Nota bene: Deel 832
    - 1986-02-10 - 1986-07-03, 263
      Nota bene: Deel 834
    - 1986-02-21 - 1986-08-05, 262
      Nota bene: Deel 833
    - 1986-02-28 - 1986-09-01, 264
      Nota bene: Deel 835
    - 1986-03-25 - 1986-08-25, 265
      Nota bene: Deel 836
    - 1986-05-09 - 1986-09-15, 266
      Nota bene: Deel 838
    - 1986-06-27 - 1986-12-03, 28
      Nota bene: Deel 839
    - 1986-06-30 - 1986-11-27, 267
      Nota bene: Deel 840
    - 1986-07-11 - 1987-01-14, 268
      Nota bene: Deel 841
    - 1986-07-28 - 1986-12-30, 269
      Nota bene: Deel 842
    - 1986-09-01 - 1987-02-27, 270
      Nota bene: Deel 843
    - 1986-09-11 - 1987-02-27, 271
      Nota bene: Deel 844
    - 1986-09-18 - 1987-02-02, 272
      Nota bene: Deel 845
    - 1986-09-25 - 1987-02-25, 273
      Nota bene: Deel 846
    - 1986-12-04 - 1988-02-29, 274
      Nota bene: Deel 847
    - 1987-01-05 - 1987-05-21, 275
      Nota bene: Deel 848
    - 1987-01-15 - 1987-07-06, 276
      Nota bene: Deel 849
    - 1987-02-05 - 1987-06-26, 277
      Nota bene: Deel 850
    - 1987-02-12 - 1987-06-09, 278
      Nota bene: Deel 851
    - 1987-02-27 - 1987-07-22, 279
    - 1987-03-09 - 1987-09-11, 280
      Nota bene: Deel 853
    - 1987-05-25 - 1987-09-18, 281
      Nota bene: Deel 854
    - 1987-05-22 - 1987-09-30, 282
      Nota bene: Deel 855
    - 1987-06-26 - 1987-10-23, 283
      Nota bene: Deel 857
    - 1987-07-27 - 1987-12-08, 284
      Nota bene: Deel 858
    - 1987-09-24 - 1988-02-04, 285
      Nota bene: Deel 861
    - 1987-10-26 - 1988-02-08, 286
      Nota bene: Deel 862
    - 1987-11-11 - 1988-03-21, 287
      Nota bene: Deel 863
    - 1988-10-14 - 1988-12-30, 288
      Nota bene: Deel 880
  - Kantoor Dordrecht (Directie Rotterdam), 289-582; 294 delen
    - 1951-09-11 - 1952-06-21, 300
      Nota bene: Deel 56
    - 1951-09-18 - 1952-06-24, 299
      Nota bene: Deel 55
    - 1954-03-15 - 1954-12-14, 302
    - 1954-03-30 - 1954-12-27, 303
    - 1954-04-01 - 1955-01-03, 301
    - 1954-12-20 - 1955-09-08, 305
    - 1954-12-27 - 1955-09-20, 306
    - 1955-01-03 - 1955-10-18, 304
    - 1955-09-08 - 1956-07-20, 308
      Nota bene: Deel 70
    - 1955-09-20 - 1956-08-07, 309
    - 1955-10-19 - 1956-08-14, 307
    - 1956-08-08 - 1957-05-29, 312
      Nota bene: Deel 74
    - 1956-08-14 - 1957-05-18, 310
      Nota bene: Deel 72
    - 1956-10-29 - 1957-03-11, 298
      Nota bene: Deel 39
    - 1957-05-18 - 1958-04-29, 313
      Nota bene: Deel 75
    - 1957-05-29 - 1958-04-26, 315
      Nota bene: Deel 77
    - 1957-06-12 - 1958-07-01, 314
      Nota bene: Deel 76
    - 1957-07-20 - 1958-06-08, 311
      Nota bene: Deel 73
    - 1958-04-26 - 1959-02-12, 318
      Nota bene: Deel 80
    - 1958-04-29 - 1959-03-25, 316
      Nota bene: Deel 78
    - 1958-07-05 - 1959-05-21, 317
      Nota bene: Deel 79
    - 1959-02-13 - 1959-11-24, 321
      Nota bene: Deel 83
    - 1959-03-26 - 1959-12-18, 319
      Nota bene: Deel 81
    - 1959-05-21 - 1960-01-07, 320
      Nota bene: Deel 82
    - 1959-11-24 - 1960-07-09, 324
      Nota bene: Deel 86
    - 1959-12-18 - 1960-08-17, 322
      Nota bene: Deel 84
    - 1960-01-08 - 1960-08-03, 323
      Nota bene: Deel 85
    - 1960-08-22 - 1961-02-23, 325
      Nota bene: Deel 87
    - 1960-08-30 - 1961-01-25, 326
      Nota bene: Deel 88
    - 1960-12-07 - 1961-05-03, 327
      Nota bene: Deel 90
    - 1961-01-25 - 1961-07-11, 328
      Nota bene: Deel 92
    - 1961-02-24 - 1961-07-04, 329
    - 1961-05-03 - 1961-10-20, 330
      Nota bene: Deel 94
    - 1961-09-04 - 1962-04-20, 331
      Nota bene: Deel 96
    - 1961-10-23 - 1962-06-06, 332
      Nota bene: Deel 97
    - 1962-04-17 - 1962-12-21, 333
      Nota bene: Deel 99
    - 1962-04-24 - 1962-12-18, 334
      Nota bene: Deel 100
    - 1962-06-06 - 1963-02-01, 335
      Nota bene: Deel 101
    - 1962-11-11 - 1963-08-30, 336
    - 1962-11-27 - 1963-07-15, 337
      Nota bene: Deel 103
    - 1962-12-18 - 1963-08-02, 338
      Nota bene: Deel 104
    - 1962-12-21 - 1963-07-18, 339
      Nota bene: Deel 105
    - 1963-03-28 - 1964-11-11, 340
      Nota bene: Deel 106
    - 1963-05-29 - 1964-02-06, 341
      Nota bene: Deel 107
    - 1963-07-25 - 1964-04-09, 342
      Nota bene: Deel 108
    - 1963-08-09 - 1964-07-09, 343
      Nota bene: Deel 109
    - 1963-09-04 - 1964-06-30, 344
      Nota bene: Deel 110
    - 1963-09-04 - 1964-06-26, 345
      Nota bene: Deel 111
    - 1963-09-05 - 1964-06-24, 346
      Nota bene: Deel 112
    - 1964-02-18 - 1965-05-06, 347
      Nota bene: Deel 113
    - 1964-04-09 - 1964-12-22, 348
      Nota bene: Deel 114
    - 1964-06-24 - 1965-05-07, 349
      Nota bene: Deel 115
    - 1964-06-30 - 1965-05-10, 350
      Nota bene: Deel 116
    - 1964-07-09 - 1965-05-31, 351
      Nota bene: Deel 117
    - 1964-07-16 - 1965-12-23, 352
      Nota bene: Deel 118
    - 1964-11-12 - 1965-07-08, 353
      Nota bene: Deel 119
    - 1964-12-23 - 1965-09-03, 354
      Nota bene: Deel 120
    - 1965-05-06 - 1966-02-16, 355
      Nota bene: Deel 121
    - 1965-05-07 - 1966-02-23, 356
      Nota bene: Deel 122
    - 1965-05-10 - 1965-10-22, 357
      Nota bene: Deel 123
    - 1965-09-17 - 1966-07-08, 358
      Nota bene: Deel 124
    - 1965-10-22 - 1966-03-14, 359
      Nota bene: Deel 125
    - 1965-12-28 - 1966-08-05, 360
      Nota bene: Deel 126
    - 1966-02-23 - 1966-07-07, 361
      Nota bene: Deel 127
    - 1966-03-08 - 1966-10-31, 362
      Nota bene: Deel 128
    - 1966-03-16 - 1967-04-12, 363
      Nota bene: Deel 129
    - 1966-06-12 - 1967-01-02, 364
      Nota bene: Deel 130
    - 1966-07-12 - 1966-11-30, 365
      Nota bene: Deel 131
    - 1966-11-02 - 1967-03-16, 366
      Nota bene: Deel 132
    - 1966-12-05 - 1967-12-15, 367
      Nota bene: Deel 133
    - 1967-01-02 - 1967-06-12, 368
      Nota bene: Deel 134
    - 1967-03-16 - 1967-08-08, 369
      Nota bene: Deel 135
    - 1967-08-11 - 1968-08-16, 370
      Nota bene: Deel 138
    - 1967-09-01 - 1968-01-03, 371
      Nota bene: Deel 139
    - 1967-12-15 - 1968-04-08, 372
      Nota bene: Deel 141
    - 1968-01-03 - 1968-04-29, 373
      Nota bene: Deel 142
    - 1968-01-03 - 1968-09-16, 374
      Nota bene: Deel 143
    - 1968-04-08 - 1968-08-01, 375
      Nota bene: Deel 144
    - 1968-05-09 - 1969-03-05, 376
      Nota bene: Deel 145
    - 1968-08-01 - 1968-11-22, 377
      Nota bene: Deel 146
    - 1968-08-16 - 1968-12-04, 378
      Nota bene: Deel 147
    - 1968-09-16 - 1968-12-30, 379
      Nota bene: Deel 148
    - 1968-12-04 - 1969-03-13, 380
      Nota bene: Deel 149
    - 1968-12-24 - 1969-08-15, 382
      Nota bene: Deel 151
    - 1968-12-30 - 1969-07-28, 383
      Nota bene: Deel 152
    - 1969-01-08 - 1970-01-27, 381
      Nota bene: Deel 150
    - 1969-03-05 - 1969-07-02, 384
      Nota bene: Deel 153
    - 1969-03-13 - 1969-06-18, 385
      Nota bene: Deel 154
    - 1969-05-06 - 1969-10-14, 386
      Nota bene: Deel 155
    - 1969-06-18 - 1969-10-06, 387
      Nota bene: Deel 156
    - 1969-07-28 - 1970-04-06, 388
      Nota bene: Deel 157
    - 1969-08-15 - 1970-01-09, 389
      Nota bene: Deel 158
    - 1969-10-14 - 1970-01-23, 390
      Nota bene: Deel 159
    - 1969-10-27 - 1970-08-19, 391
      Nota bene: Deel 160
    - 1970-01-16 - 1970-08-07, 392
      Nota bene: Deel 161
    - 1970-01-23 - 1970-05-01, 393
      Nota bene: Deel 162
    - 1970-01-27 - 1970-05-22, 394
      Nota bene: Deel 163
    - 1970-04-13 - 1970-12-22, 395
      Nota bene: Deel 164
    - 1970-05-06 - 1970-09-21, 396
      Nota bene: Deel 165
    - 1970-05-22 - 1970-09-16, 397
      Nota bene: Deel 166
    - 1970-06-30 - 1971-05-19, 398
      Nota bene: Deel 167
    - 1970-08-21 - 1971-01-05, 399
      Nota bene: Deel 168
    - 1970-09-16 - 1970-12-16, 400
      Nota bene: Deel 169
    - 1970-09-23 - 1971-02-24, 401
      Nota bene: Deel 170
    - 1970-12-16 - 1971-04-05, 402
      Nota bene: Deel 171
    - 1971-01-04 - 1971-10-22, 403
      Nota bene: Deel 172
    - 1971-01-05 - 1971-06-03, 404
      Nota bene: Deel 173
    - 1971-02-02 - 1971-07-14, 405
      Nota bene: Deel 174
    - 1971-04-05 - 1971-07-14, 406
      Nota bene: Deel 175
    - 1971-06-03 - 1971-10-18, 407
      Nota bene: Deel 176
    - 1971-06-15 - 1972-05-03, 408
      Nota bene: Deel 177
    - 1971-07-14 - 1971-11-03, 410
      Nota bene: Deel 179
    - 1971-07-15 - 1971-12-07, 409
      Nota bene: Deel 178
    - 1971-10-18 - 1972-07-10, 413
      Nota bene: Deel 182
    - 1971-10-22 - 1972-04-07, 411
      Nota bene: Deel 180
    - 1971-10-22 - 1972-03-09, 412
      Nota bene: Deel 181
    - 1971-11-03 - 1972-01-24, 414
      Nota bene: Deel 183
    - 1972-01-03 - 1972-05-15, 415
      Nota bene: Deel 184
    - 1972-03-13 - 1973-07-16, 416
      Nota bene: Deel 185
    - 1972-04-07 - 1972-09-11, 418
      Nota bene: Deel 187
    - 1972-05-05 - 1972-10-04, 419
      Nota bene: Deel 188
    - 1972-05-15 - 1972-08-24, 420
      Nota bene: Deel 189
    - 1972-07-10 - 1973-04-18, 421
      Nota bene: Deel 190
    - 1972-08-24 - 1972-11-29, 422
      Nota bene: Deel 191
    - 1972-10-05 - 1979-01-04, 423
    - 1972-10-25 - 1973-05-14, 424
      Nota bene: Deel 193
    - 1972-11-17 - 1973-03-01, 425
      Nota bene: Deel 194
    - 1972-12-01 - 1973-03-22, 426
      Nota bene: Deel 195
    - 1973-01-04 - 1973-05-25, 427
      Nota bene: Deel 196
    - 1973-02-12 - 1973-08-02, 428
      Nota bene: Deel 197
    - 1973-03-10 - 1973-11-16, 417
      Nota bene: Deel 186
    - 1973-03-15 - 1973-11-22, 429
      Nota bene: Deel 198
    - 1973-03-22 - 1973-07-11, 430
    - 1973-05-14 - 1974-01-18, 431
      Nota bene: Deel 200
    - 1973-06-01 - 1974-02-04, 432
      Nota bene: Deel 201
    - 1973-07-11 - 1973-11-08, 433
      Nota bene: Deel 202
    - 1973-07-12 - 1974-07-19, 434
      Nota bene: Deel 203
    - 1973-08-03 - 1973-11-30, 435
      Nota bene: Deel 204
    - 1973-08-29 - 1974-03-13, 436
    - 1973-11-22 - 1974-04-16, 437
      Nota bene: Deel 206
    - 1973-12-03 - 1974-04-01, 438
      Nota bene: Deel 207
    - 1973-12-20 - 1974-06-07, 439
      Nota bene: Deel 208
    - 1974-01-08 - 1974-07-02, 440
      Nota bene: Deel 209
    - 1974-04-01 - 1974-08-09, 441
      Nota bene: Deel 210
    - 1974-04-16 - 1974-09-23, 442
      Nota bene: Deel 211
    - 1974-06-13 - 1974-10-31, 443
      Nota bene: Deel 212
    - 1974-07-03 - 1974-10-23, 445
      Nota bene: Deel 214
    - 1974-07-19 - 1975-06-06, 444
      Nota bene: Deel 213
    - 1974-08-09 - 1975-01-02, 446
      Nota bene: Deel 215
    - 1974-09-25 - 1975-02-14, 447
      Nota bene: Deel 216
    - 1974-10-09 - 1975-01-29, 448
      Nota bene: Deel 217
    - 1974-10-31 - 1975-02-12, 449
      Nota bene: Deel 218
    - 1975-01-02 - 1975-05-07, 450
      Nota bene: Deel 219
    - 1975-01-02 - 1975-05-22, 451
      Nota bene: Deel 220
    - 1975-02-06 - 1975-08-29, 452
      Nota bene: Deel 221
    - 1975-02-12 - 1975-05-23, 453
      Nota bene: Deel 222
    - 1975-02-14 - 1975-08-15, 454
      Nota bene: Deel 223
    - 1975-05-22 - 1975-10-06, 455
      Nota bene: Deel 224
    - 1975-06-10 - 1976-01-16, 456
      Nota bene: Deel 225
    - 1975-06-10 - 1975-10-07, 457
      Nota bene: Deel 226
    - 1975-08-15 - 1976-01-09, 459
      Nota bene: Deel 228
    - 1975-08-29 - 1975-12-12, 458
      Nota bene: Deel 227
    - 1975-10-06 - 1976-01-12, 461
      Nota bene: Deel 230
    - 1975-10-07 - 1975-12-20, 460
      Nota bene: Deel 229
    - 1975-11-10 - 1976-05-28, 463
      Nota bene: Deel 232
    - 1975-11-11 - 1976-04-07, 462
      Nota bene: Deel 231
    - 1975-12-29 - 1976-04-05, 464
      Nota bene: Deel 234
    - 1976-01-14 - 1976-05-21, 465
      Nota bene: Deel 235
    - 1976-03-03 - 1976-11-03, 466
      Nota bene: Deel 236
    - 1976-04-07 - 1976-07-28, 467
      Nota bene: Deel 237
    - 1976-04-07 - 1976-06-23, 468
      Nota bene: Deel 238
    - 1976-05-24 - 1976-10-08, 469
      Nota bene: Deel 239
    - 1976-05-28 - 1976-11-01, 470
      Nota bene: Deel 240
    - 1976-06-11 - 1977-05-04, 472
      Nota bene: Deel 242
    - 1976-06-24 - 1976-10-06, 471
      Nota bene: Deel 241
    - 1976-08-12 - 1977-02-04, 473
      Nota bene: Deel 243
    - 1976-10-06 - 1977-01-04, 475
      Nota bene: Deel 245
    - 1976-10-15 - 1977-03-25, 474
      Nota bene: Deel 244
    - 1976-11-03 - 1977-01-26, 476
      Nota bene: Deel 246
    - 1976-11-05 - 1977-08-02, 477
      Nota bene: Deel 247
    - 1976-11-25 - 1977-06-02, 478
      Nota bene: Deel 248
    - 1977-01-04 - 1977-03-15, 480
      Nota bene: Deel 250
    - 1977-01-05 - 1978-01-06, 481
      Nota bene: Deel 251
    - 1977-01-10 - 1977-05-13, 479
      Nota bene: Deel 249
    - 1977-01-26 - 1977-05-04, 482
      Nota bene: Deel 252
    - 1977-03-25 - 1977-11-23, 483
      Nota bene: Deel 253
    - 1977-04-19 - 1977-08-23, 485
      Nota bene: Deel 255
    - 1977-05-04 - 1977-08-04, 484
      Nota bene: Deel 254
    - 1977-06-02 - 1977-09-01, 487
      Nota bene: Deel 256
    - 1977-06-08 - 1978-04-13, 488
      Nota bene: Deel 257
    - 1977-07-01 - 1977-12-30, 492
      Nota bene: Deel 261
    - 1977-07-14 - 1978-03-23, 489
      Nota bene: Deel 258
    - 1977-08-04 - 1977-11-16, 490
      Nota bene: Deel 259
    - 1977-08-05 - 1978-01-20, 491
      Nota bene: Deel 260
    - 1977-09-05 - 1977-12-07, 493
      Nota bene: Deel 262
    - 1977-11-23 - 1978-03-22, 494
      Nota bene: Deel 263
    - 1977-12-07 - 1978-04-14, 495
      Nota bene: Deel 264
    - 1977-12-30 - 1978-06-04, 498
      Nota bene: Deel 268
    - 1978-01-04 - 1979-02-26, 496
      Nota bene: Deel 266
    - 1978-01-06 - 1978-05-05, 497
    - 1978-01-09 - 1978-07-12, 486
    - 1978-01-23 - 1982-12-02, 499
      Nota bene: Deel 269
    - 1978-03-28 - 1978-09-15, 500
      Nota bene: Deel 270
    - 1978-05-05 - 1978-08-11, 501
      Nota bene: Deel 273
    - 1978-06-03 - 1978-12-07, 503
      Nota bene: Deel 275
    - 1978-07-10 - 1979-01-04, 506
    - 1978-07-12 - 1978-11-08, 502
      Nota bene: Deel 274
    - 1978-07-25 - 1978-11-02, 505
    - 1978-08-14 - 1978-11-24, 504
    - 1978-11-02 - 1979-02-08, 507
    - 1978-11-09 - 1979-04-04, 508
    - 1978-11-24 - 1979-03-19, 509
    - 1978-12-08 - 1979-06-01, 510
    - 1979-01-05 - 1979-09-26, 511
    - 1979-02-08 - 1979-06-19, 512
      Nota bene: Deel 285
    - 1979-02-26 - 1979-08-24, 513
      Nota bene: Deel 286
    - 1979-03-23 - 1979-08-09, 514
      Nota bene: Deel 287
    - 1979-04-05 - 1979-08-01, 515
    - 1979-06-08 - 1979-11-28, 516
      Nota bene: Deel 290
    - 1979-08-02 - 1980-01-09, 517
    - 1979-08-09 - 1979-12-07, 518
      Nota bene: Deel 292
    - 1979-09-10 - 1980-01-25, 519
    - 1979-09-28 - 1980-04-08, 520
    - 1979-10-30 - 1980-03-12, 521
      Nota bene: Deel 296
    - 1979-12-10 - 1980-04-24, 522
    - 1980-01-02 - 1980-06-04, 523
    - 1980-01-25 - 1980-06-25, 524
    - 1980-02-01 - 1980-09-17, 525
    - 1980-04-08 - 1980-10-13, 527
    - 1980-04-24 - 1980-10-13, 526
    - 1980-05-28 - 1980-10-31, 528
    - 1980-06-25 - 1980-12-05, 529
    - 1980-08-01 - 1981-01-16, 530
    - 1980-09-17 - 1981-01-21, 531
      Nota bene: Deel 308
    - 1980-10-09 - 1981-03-17, 533
    - 1980-10-16 - 1981-03-13, 532
      Nota bene: Deel 309
    - 1980-11-05 - 1981-04-01, 534
    - 1980-12-05 - 1981-05-01, 535
    - 1981-03-20 - 1981-09-07, 537
    - 1981-03-23 - 1981-09-02, 538
    - 1981-04-01 - 1981-07-30, 536
    - 1981-04-16 - 1981-10-02, 539
    - 1981-06-05 - 1981-11-16, 540
      Nota bene: Deel 319
    - 1981-08-03 - 1981-12-24, 541
    - 1981-09-04 - 1982-02-10, 543
    - 1981-09-07 - 1982-02-25, 542
    - 1981-10-02 - 1982-02-05, 544
      Nota bene: Deel 324
    - 1981-12-30 - 1982-05-10, 545
    - 1982-01-04 - 1982-11-24, 546
    - 1982-02-05 - 1982-06-11, 547
    - 1982-02-12 - 1982-10-06, 549
      Nota bene: Deel 330
    - 1982-03-03 - 1982-07-08, 548
    - 1982-03-17 - 1982-07-27, 550
      Nota bene: Deel 331
    - 1982-05-10 - 1982-09-06, 551
    - 1982-06-18 - 1982-10-08, 552
    - 1982-07-08 - 1983-06-17, 553
    - 1982-09-08 - 1983-02-03, 554
    - 1982-10-08 - 1983-01-07, 555
    - 1982-11-15 - 1983-01-28, 556
    - 1982-12-02 - 1983-05-04, 557
    - 1983-01-07 - 1983-05-06, 558
    - 1983-02-04 - 1983-05-19, 559
    - 1983-02-17 - 1983-08-05, 560
    - 1983-05-04 - 1983-08-26, 562
    - 1983-05-19 - 1983-08-19, 561
    - 1983-06-23 - 1983-12-16, 563
    - 1983-06-24 - 1983-09-14, 564
    - 1983-08-04 - 1983-11-24, 565
      Nota bene: Deel 349
    - 1983-08-05 - 1983-12-01, 566
    - 1983-09-12 - 1984-12-14, 567
    - 1983-11-24 - 1984-02-24, 568
    - 1983-12-02 - 1984-03-09, 569
    - 1983-12-19 - 1984-03-22, 570
    - 1984-01-03 - 1984-07-05, 582
      Nota bene: Deel 789
    - 1984-02-27 - 1984-07-02, 571
    - 1984-03-09 - 1984-06-22, 572
    - 1984-03-22 - 1984-06-29, 573
    - 1984-05-25 - 1984-09-05, 575
    - 1984-06-22 - 1984-10-31, 574
    - 1984-06-29 - 1984-11-24, 576
    - 1984-09-05 - 1984-12-19, 577
    - 1984-10-03 - 1984-12-12, 578
      Nota bene: Deel 366
    - 1984-11-01 - 1985-01-28, 579
      Nota bene: Deel 367
    - 1984-11-12 - 1984-12-21, 580
    - 1984-12-06 - 1984-12-17, 581
    - 1988-03-07 - 1989-03-09, 289
      Nota bene: Deel 1
    - 1988-03-07 - 1989-01-23, 290
      Nota bene: Deel 2
    - 1988-03-07 - 1989-01-06, 292
      Nota bene: Deel 4
    - 1988-03-09 - 1989-01-09, 291
      Nota bene: Deel 3
    - 1988-11-10 - 1989-10-11, 293
      Nota bene: Deel 5
    - 1989-01-06 - 1989-11-03, 294
      Nota bene: Deel 6
    - 1989-10-11 - 1990-05-02, 295
      Nota bene: Deel 9
    - 1989-11-03 - 1990-07-06, 296
      Nota bene: Deel 11
    - 1990-07-06 - 1991-04-24, 297
      Nota bene: Deel 13
  - Kantoor Dordrecht (Directie onbekend), 583-585; 3 delen
    - 1989-10-13 - 1990-10-05, 583
      Nota bene: Deel 10
    - 1990-10-05 - 1991-10-11, 584
      Nota bene: Deel 14
    - 1991-10-11 - 1991-11-01, 585
      Nota bene: Deel 19
  - Kantoor Dordrecht (Directie Utrecht), 586-589; 4 delen
    - 1990-12-07 - 1991-07-08, 586
      Nota bene: Deel 15
    - 1991-04-25 - 1991-11-01, 587
      Nota bene: Deel 16
    - 1991-07-08 - 1991-10-28, 589
      Nota bene: Deel 17
    - 1991-08-13 - 1991-10-30, 588
      Nota bene: Deel 18
  - Kantoor Gorinchem (Directie s-Gravenhage), 590-591; 2 delen
    - 1943-06-23 - 1944-10-19, 590
    - 1944-10-23 - 1946-05-21, 591
  - Kantoor Gorinchem (Directie Rotterdam), 592-616; 25 delen
    - 1946-05-21 - 1947-04-03, 592
    - 1951-10-31 - 1952-05-02, 593
      Nota bene: Deel 28
    - 1952-05-05 - 1952-11-07, 594
      Nota bene: Deel 29
    - 1952-11-07 - 1953-04-28, 595
      Nota bene: Deel 30
    - 1953-04-28 - 1953-10-21, 596
      Nota bene: Deel 31
    - 1953-10-21 - 1954-03-26, 597
      Nota bene: Deel 32, waterschade
    - 1954-03-26 - 1954-09-20, 598
      Nota bene: Deel 33
    - 1954-09-20 - 1955-02-21, 600
      Nota bene: Deel 34
    - 1955-02-21 - 1955-07-13, 602
      Nota bene: Deel 35,waterschade
    - 1955-07-15 - 1955-12-20, 604
      Nota bene: Deel 36
    - 1955-10-24 - 1956-03-08, 599
    - 1955-12-20 - 1956-06-04, 606
      Nota bene: Deel 37
    - 1956-03-08 - 1956-07-25, 601
      Nota bene: Deel 35
    - 1956-06-04 - 1956-10-29, 607
      Nota bene: Deel 38
    - 1956-07-25 - 1956-11-28, 603
    - 1956-11-29 - 1957-03-25, 605
    - 1957-03-11 - 1957-07-31, 608
      Nota bene: Deel 40
    - 1957-07-31 - 1958-01-06, 609
      Nota bene: Deel 41
    - 1958-01-06 - 1958-06-13, 610
      Nota bene: Deel 42
    - 1958-06-13 - 1958-11-24, 611
      Nota bene: Deel 43
    - 1958-11-24 - 1959-04-08, 612
      Nota bene: Deel 44
    - 1959-04-08 - 1959-08-24, 613
      Nota bene: Deel 45
    - 1959-08-24 - 1959-12-10, 614
      Nota bene: Deel 46
    - 1959-12-10 - 1960-03-21, 615
      Nota bene: Deel 47
    - 1960-03-21 - 1960-05-27, 616
      Nota bene: Deel 48
  - Kantoor Leiden (Directie Utrecht), 617-864; 248 delen
    - 1965-06-29 - 1973-06-19, 617